NAHUEL IVÁN GONZALEZ

nahuelgonzaleznahuelg2014@gmail.com https://www.linkedin.com/in/naudev/ https://portfolio-nau-dev.vercel.app/

> Santa Fe Ciudad, Argentina Teléfono: (+54) 342-46699



En 2024, me recibí de Técnico Superior en Desarrollo de Software en el Instituto Domingo Silva y estudio inglés en CEI. Tengo más de cuatro años de experiencia estudiando programación y, actualmente, llevo un año aprendiendo de manera autodidacta PHP, Symfony, JavaScript y React. Continúo complementando mi formación con cursos en Udemy y Platzi.

EXPERIENCIA

Gesprender

Programador Backend

Julio 2024 - Diciembre 2024

Durante mi tiempo en *Gesprender*, participé en el desarrollo del proyecto *Empremarket*, es una plataforma enfocada en brindar soluciones a emprendimientos en Santa Fe. Mi rol estuvo enfocado en la construcción y optimización del backend, asegurando un código limpio, escalable y eficiente.

- Desarrollo de nuevas funcionalidades y optimización de endpoints en la API del proyecto.
- Trabajo con PHP y un framework propio del startup, adaptándome rápidamente a su estructura.
- Uso de Git para el control de versiones, asegurando un flujo de trabajo limpio y colaborativo.
- Gestión de tareas con *Jira*, siguiendo metodologías ágiles y participando en reuniones de seguimiento semanales.

MiEcommerce

Programador FullStack

Septiembre 2024 - Actualidad

Actualmente, me encuentro desarrollando un eCommerce llamado *MiEcommerce*, intentando aplicar las mejores prácticas en desarrollo web y arquitectura de software.

- Desarrollo de una API REST con Symfony siguiendo principios SOLID.
- Creación de controladores y servicios para la gestión de productos, usuarios, carritos y pedidos.
- Uso de Doctrine ORM para la gestión de entidades y relaciones en la base de datos.
- Desarrollo del frontend con *React*, utilizando Redux para la gestión global del estado.
- Creación de una interfaz de usuario dinámica y responsiva con *Tailwind CSS*.

EDUCACIÓN

Instituto Domingo Silva

Técnico Superior en Desarrollo de Software

2020 - 2024

Universidad Tecnológica Nacional

Técnico Universitario en Programación

Actualidad

Centro de Enseñanza de Ingles

B2 (Upper Intermediate / Intermedio alto)

Actualidad

TECNOLOGÍAS Y HABILIDADES

- Astro
- JavaScript
- React
- Redux

- Symfony
- Bootstrap
- Tailwind
- PHP

- Principios SOLID
- POO
- Git
- Scrum